臺灣橋頭地方法院民事判決　　　　　 110年度橋簡字第1027號
原　　　告　台新國際商業銀行股份有限公司

法定代理人　尚瑞強　
訴訟代理人　陳瑋杰　
　　　　　　陳倩如　
被　　　告　楊雪貞律師即侯全芳之遺產管理人

上列當事人間請求清償債務事件，本院於民國111 年1 月26日言
詞辯論終結，判決如下：
    主      文
被告應於管理被繼承人侯全芳之遺產範圍內，給付原告新臺幣參
拾捌萬貳仟參佰陸拾陸元，及自民國一○五年七月十六日起至清
償日止，按週年利率百分之十五計算之利息。
訴訟費用新臺幣肆仟壹佰玖拾元由被告於管理被繼承人侯全芳之
遺產範圍內負擔。
本判決第一項得假執行。但被告如以新臺幣參拾捌萬貳仟參佰陸
拾陸元為原告預供擔保，免為假執行。
    事實及理由
一、原告主張：被繼承人侯全芳前向原告請領信用卡、現金卡使
    用，依約侯全芳得持信用卡至特約商店簽帳消費、持現金卡
    以提款或轉帳方式動撥貸款額度之現金，惟應於每月繳款截
    止日前繳付帳款，若未依約繳款，除喪失期限利益外，尚應
    按年息20%計付利息(自104年9月1日起以年息15%計算)。詎
    侯全芳未依約繳款，尚積欠現金卡新臺幣(下同)337,573元
    、信用卡44,793元未清償。嗣侯全芳於98年10月29日死亡，
    經臺灣高雄少年及家事法院以102年度繼字第2921號裁定選
    任被告為侯全芳之遺產管理人，被告自應於管理侯全芳之遺
    產範圍內負清償責任。為此依信用卡契約、消費借貸之法律
    關係提起本件訴訟。聲明：被告應給付原告382,366元，及
    自105年7月16日起至清償日止，按週年利率15%計算之利息
    (見本院卷第95頁)。
二、被告則以：依原告提出之還款明細所示，侯全芳積欠現金卡
    部分業已清償103,494 元，信用卡亦已還款37,720元，故被
    告否認原告請求之金額，此應由原告負舉證責任等語，資為
    抗辯。聲明：原告之訴駁回。
三、得心證之理由：
（一）原告主張侯全芳向其申領信用卡、現金卡使用，現仍積欠
      款項未全部清償，被告為侯全芳之遺產管理人等事實，業
      據提出與所述相符之晶片現金卡轉換申請書、story 生活
      故事現金卡信用貸款約定書、現金卡帳務查詢明細、信用
      卡申請書、信用卡會員約定條款、客戶帳務查詢、臺灣高
      雄少年及家事法院110 年度司繼字第2178號裁定、現金卡
      增補約定書、催收帳卡查詢、YouBe 歷史交易查詢、起訴
      本金利息簡易計算表、協議書、帳戶還款明細查詢畫面、
      信用卡帳單等件為證。且被告就侯全芳確有申領信用卡、
      現金卡使用等情不為爭執，僅爭執抵充後所餘金額，故上
      開事實均已堪認定。
（二）經查，原告於本院111 年1 月26日言詞辯論期日自承前與
      侯全芳達成還款協議，約定侯全芳於簽立協議書之同時先
      行清償10,025元後，現金卡所餘欠款共409,183 元、信用
      卡餘款共68,991元，現金卡還款自97年1 月29日起分120
      期、現金卡自97年1 月30日起分60期，均按年息0%，按期
      支付各3,410 元、1,150 元，此期間均不計息，本件請求
      金額即以協議書金額扣除已經給付之金額等語( 見本院卷
      第130 頁) ，並提出協議書為憑( 見本院卷第137 頁) 。
      再依原告提出予被告之現金卡還款資料以觀，侯全芳自97
      年2 月14日起至98年10月23日按月還款3,410 元( 其中98
      年1 月21日還款3,559 元，見本院卷第117 頁) ，此期間
      侯全芳共還款68,349元。再參以原告提出之帳戶還款明細
      查詢畫面，侯全芳則自97年2 月14日起至98年10月23日間
      ，按月給付3,410 元( 見本院卷第139 頁至第141 頁) ，
      此期間則共還款71,610元，自應以此較有利之金額計算侯
      全芳現金卡還款金額。又參之原告提出之起訴本金利息簡
      易計算表所示，侯全芳自97年2 月起至98年10月間，共計
      還款信用卡款項24,198元( 見本院卷第84頁至第85頁) 。
      則以前開原告與侯全芳協議餘款金額，以還款金額均抵充
      本金方式計算，侯全芳所積欠之現金卡本金應為337,573
      元( 計算式：409,183-71,610=337,573) ，信用卡本金則
      為44,793元( 計算式：68,991-24,198=44,793) 。是原告
      請求被告於管理侯全芳遺產範圍內，給付現金卡款337,57
      3 元、信用卡款44,793元( 共計382,366 元) ，及均自10
      5 年7 月16日起至清償日止，按年息15% 計算之利息，應
      屬正當，可以准許。至被告雖辯稱侯全芳曾經還款現金卡
      款103,494 元、信用卡款37,720元，然此金額係將其等達
      成還款協議前之還款納入計算，而未慮及原告與侯全芳達
      成之餘款協議，難認可採。從而，原告請求如主文第一項
      所示之金額、利息，為有理由。
四、本件係就民事訴訟法第427 條訴訟適用簡易程序所為被告敗
    訴之判決，應依同法第389 條第1 項第3 款規定，依職權宣
    告假執行。並依職權宣告被告預供相當之擔保，免為假執行
    。
五、訴訟費用負擔之依據：民事訴訟法第78條。
中    華    民    國  111    年    2    月    18    日
                  橋頭簡易庭  法      官  薛博仁
以上正本係照原本作成。
如不服本判決，應於送達後20日內，向本院提出上訴狀並表明上
訴理由，如於本判決宣示後送達前提起上訴者，應於判決送達後
20日內補提上訴理由書（須附繕本）。
                            書  記  官  林國龍
中    華    民    國  111    年    2    月    18    日